【裁判字號】    99,裁,607
【裁判日期】    990318
【裁判案由】    公平交易法
【裁判全文】
最  高  行  政  法  院  裁  定
                                       99年度裁字第607號
上  訴  人  長虹建設股份有限公司
代  表  人  甲○○
訴訟代理人  楊金順  律師
被 上訴 人  行政院公平交易委員會
代  表  人  乙○○
上列當事人間公平交易法事件，上訴人對於中華民國98年12月3
日臺北高等行政法院98年度訴字第1583號判決，提起上訴，本院
裁定如下：
    主  文
上訴駁回。
上訴審訴訟費用由上訴人負擔。
    理  由
一、按對於高等行政法院判決之上訴，非以其違背法令為理由，
    不得為之，行政訴訟法第242條定有明文。依同法第243條第
    1項規定，判決不適用法規或適用不當者，為違背法令；而
    判決有同條第2項所列各款情形之一者，為當然違背法令。
    是當事人對於高等行政法院判決上訴，如依行政訴訟法第24
    3條第1項規定，以高等行政法院判決有不適用法規或適用不
    當為理由時，其上訴狀或理由書應有具體之指摘，並揭示該
    法規之條項或其內容；若係成文法以外之法則，應揭示該法
    則之旨趣；倘為司法院解釋或本院之判例，則應揭示該判解
    之字號或其內容。如以行政訴訟法第243條第2項所列各款情
    形為理由時，其上訴狀或理由書，應揭示合於該條項各款之
    事實。上訴狀或理由書如未依此項方法表明，或其所表明者
    與上開法條規定不合時，即難認為已對高等行政法院判決之
    違背法令有具體之指摘，其上訴自難認為合法。
二、本件上訴人對於高等行政法院判決上訴，主張：系爭廣告僅
    於銷售中心發放，於銷售中心現場除放置有原始核准建造施
    工圖外，亦有解說人員在現場解說，上開資訊對消費者而言
    係同時接觸，消費者不致產生誤解，亦未使同業喪失機會。
    又臺灣地區常存在二次施工改建情形，政府於執行時採放任
    態度，消費者應可推知屬違建；再廣告刊載一般而言係以簡
    單明瞭為主，故就內容之敘述係為求吸引目光，絕不可能如
    同原判決所述以探求文字上真意，原判決有不備理由及違背
    經驗法則之違法等語，雖以該判決違背法令為由，惟核其上
    訴理由，係就原審取捨證據、認定事實之職權行使，指摘其
    為不當，並就原審已論斷者，泛言未論斷，或就原審所為論
    斷，泛言其論斷矛盾，而非具體表明合於不適用法規、適用
    法規不當、或行政訴訟法第243條第2項所列各款之情形，難
    認對該判決之如何違背法令已有具體之指摘。依首開規定及
    說明，應認其上訴為不合法。
三、據上論結，本件上訴為不合法。依行政訴訟法第249條第1項
    前段、第104條、民事訴訟法第95條、第78條，裁定如主文
    。
中    華    民    國    99    年    3     月    18    日
                    最高行政法院第二庭
                        審判長法官  鍾  耀  光
                              法官  林  茂  權
                              法官  曹  瑞  卿
                              法官  黃  淑  玲
                              法官  鄭  小  康
以  上  正  本  證  明  與  原  本  無  異
中    華    民    國    99    年    3     月    18    日
                              書記官  黃  淑  櫻


司法院資訊處製作；財團法人民間司法改革基金會備份。
